臺灣新竹地方法院刑事判決
110年度簡上字第64號
上  訴  人  
即  被  告  林世華




上列上訴人即被告因恐嚇等案件，不服本院民國110年4月20日所
為第一審刑事簡易判決（案號：110年度竹簡字第129號；聲請簡
易判決處刑案號：109年度調偵字第111號），提起上訴，本院管
轄之第二審合議庭判決如下：
    主      文
上訴駁回。
    事實及理由
一、本案經本院審理結果，認原審以上訴人即被告林世華犯刑法
    第305條之恐嚇危害安全罪，量處拘役40日，如易科罰金，
    以新臺幣（下同）1,000元折算1日，又犯刑法第354條之毀
    損他人物品罪，處拘役40日，如易科罰金，以1,000元折算1
    日，並定其應執行拘役60日，如易科罰金，以1,000元折算1
    日，核其認事、用法及量刑均無不當，應予維持，除證據部
    分補充被告於本院準備程序及審理時之自白外（見110年度
    簡上字第64號卷【下稱本院卷】第95至96頁、第137頁至第1
    38頁），餘均引用原審判決及起訴書所載之事實及理由、證
    據（如附件）。
二、被告上訴意旨略以：我承認犯罪，發生事件時我精神不大穩
    定，請從輕量刑等語。
三、按量刑之輕重，係屬法院得依職權自由裁量之事項，苟於量
    刑時，已依行為人之責任為基礎，並斟酌刑法第57條所列情
    狀，而未逾越法定範圍，又未濫用其職權，即不得遽指為違
    法（最高法院98年度台上字第6660號判決意旨參照）；且在
    同一犯罪事實與情節，如別無其他加重或減輕之原因，下級
    審法院量定之刑，亦無過重或失輕之不當情形，則上級審法
    院對下級審法院之職權行使，原則上應予尊重（最高法院85
    年度台上字第2446號判決意旨參照）。是法官於個案審判時
    ，依個案情節加以審酌量刑，倘無裁量濫用情事，要難謂其
    有違法、不當之處。
四、查原審以被告遇事不思以理性溝通解決，即率爾揚言砸店恫
    嚇告訴人，造成告訴人心生畏懼；又持球棒敲擊而毀損告訴
    人管有台灣大哥大公司南大路直營門市內之電腦硬體、手機
    平板、店面裝潢、展座及配件等物件，顯見其缺乏尊重他人
    權利觀念，自我控制能力欠佳，且無濟於紛爭之解決，所為
    實屬不該；並考量被告之犯罪動機、目的、手段、行為所生
    危害、兼衡其雖與告訴人和解，然未能履行和解條件，兼衡
    被告之智識程度、生活狀況等一切情狀，各量處拘役40日，
    如易科罰金，以1,000元折算1日，並定其應執行拘役60日，
    如易科罰金，以1,0005折算1日，及就沒收部分說明未扣案
    之鋁製球棒1枝，其價值低微，並不具備刑法上之重要性而
    不予沒收等語，核其認事用法均無違誤或不當，量刑亦屬妥
    適，並無罪刑不相當之情形，應予維持。復原審判決後，本
    案量刑之基礎均未變更，被告仍未履行與告訴人達成之和解
    條件，被告上訴意旨自難認可採，爰予以駁回。
據上論斷，應依刑事訴訟法第455條之1第1項、第3項、第368條
、第373條，判決如主文。　　
本案經檢察官陳子維聲請簡易判決處刑，檢察官葉益發到庭執行
職務。　　
中　　華　　民　　國　　111 　年　　1 　　月　　19　　日
                  刑事第七庭    審判長法　官  馮俊郎
                                      法  官  王子謙
                                      法  官  王榮賓
以上正本證明與原本無異。
不得上訴。
中　　華　　民　　國　　111 　年　　1 　　月　　19　　日
                                      書記官  曾柏方

附件：
臺灣新竹地方法院刑事簡易判決
110年度竹簡字第129號
公  訴  人  臺灣新竹地方檢察署檢察官
被      告  林世華
上列被告因恐嚇等案件，經檢察官提起公訴（109年度調偵字第1
11號），被告於偵查中自白全部犯罪，經公訴檢察官聲請改依簡
易判決處刑，本院認為宜以簡易判決處刑，爰不經通常審判程序
，逕以簡易判決處刑如下：
    主  文
林世華犯恐嚇危害安全罪，處拘役肆拾日，如易科罰金，以新臺
幣壹仟元折算壹日。又犯毀損他人物品罪，處拘役肆拾日，如易
科罰金，以新臺幣壹仟元折算壹日。應執行拘役陸拾日，如易科
罰金，以新臺幣壹仟元折算壹日。
    事實及理由
一、本件犯罪事實及證據，除證據部分應補充被告於本院準備程
    序之自白外，餘均引用檢察官起訴書之記載（如附件）。
二、論罪科刑：
(一)核被告所為，分別係犯刑法第305 條之恐嚇危害安全罪、同
    法第354 條之毀損他人物品罪。被告所為1 次毀損他人物品
    犯行及1 次恐嚇危害安全犯行，犯意個別，行為互殊，應予
    分論併罰。
(二)爰審酌被告遇事不思以理性溝通解決，即率爾揚言砸店恫嚇
    告訴人，造成告訴人心生畏懼；又持球棒敲擊而毀損告訴人
    管有台灣大哥大公司南大路直營門市內之電腦硬體、手機平
    板、店面裝潢、展座及配件等物件，顯見其缺乏尊重他人權
    利觀念，自我控制能力欠佳，且無濟於紛爭之解決，所為實
    屬不該；並考量被告之犯罪動機、目的、手段、行為所生危
    害、兼衡其雖與告訴人和解，然未能履行和解條件、個人戶
    籍資料記載國中肄業之教育智識程度、家庭經濟狀況勉持等
    一切情狀，分別量處如主文所示之刑，並定其應執行之刑，
    及均諭知易科罰金之折算標準。
三、未扣案之鋁製球棒1枝，固屬供被告本案犯行所用之物，惟
    因未據扣案，復查無其他積極證據足認現仍存在而無滅失，
    且非屬違禁物，客觀價值輕微，其追徵不具刑法上重要性，
    爰依刑法第38條之2第2項之規定，不予宣告沒收或追徵。
四、依刑事訴訟法第449條第1項前段、第454條第2項，逕以簡易
    判決處刑如主文。
五、如不服本件判決，得自收受送達之日起20日內，向本院提起
    上訴。
本案經檢察官陳子維起訴、檢察官陳中順到庭執行職務。
中    華    民    國   110    年    4     月    20    日
                  新竹簡易庭  法  官  李毓華
以上正本證明與原本無異。
中　　華　　民　　國　　110 　年　　4 　　月　　20　　日
                              書記官  張懿中
附錄本案論罪科刑法條：
中華民國刑法第305條：
以加害生命、身體、自由、名譽、財產之事恐嚇他人，致生危害
於安全者，處二年以下有期徒刑、拘役或九千元以下罰金。
中華民國刑法第354條
毀棄、損壞前二條以外之他人之物或致令不堪用，足以生損害於
公眾或他人者，處二年以下有期徒刑、拘役或一萬五千元以下罰
金。
【附件】： 　　
臺灣新竹地方檢察署檢察官起訴書
109年度調偵字第111號
　　被　　　告　林世華　男　51歲（民國00年0月0日生）
　　　　　　　　　　　　住○○市○○區○○路00號
　　　　　　　　　　　　居新竹市○區○○路000號
　　　　　　　　　　　　國民身分證統一編號：Z000000000號
上列被告因妨害自由等案件，業經偵查終結，認應提起公訴，茲
將犯罪事實及證據並所犯法條分敘如下：
　　　　犯罪事實
一、林世華因質疑台灣大哥大股份有限公司（下稱台灣大哥大公
    司）南大路直營門市（設於新竹市○○路000號）所販售之VIV
    O廠牌手機，無端自動刪除其對話錄音檔案，於民國108年10
    月21日下午5時許，手持球棒1支，前往上揭門市內，向在櫃
    臺處之店長傅勝榮、業務代表謝欣男等人理論；詎於理論過
    程中，林世華因情緒激動，竟基於恐嚇危安之犯意，手持球
    棒恫嚇稱如未找出其手機內之錄音檔案，即要砸店等語，致
    傅勝榮、謝欣男等聞言後心生畏怖，乃報警處理，嗣員警據
    報到場後，將林世華請出門市外，林世華始暫先離去；惟林
    世華不願罷休，又基於毀損他人之物之犯意，於同日（21日
    ）晚間7時許，駕駛車牌號碼0000-00號自用小客車返回上揭
    門市前，且手持球棒進入該門市內後，旋以球棒大肆攻擊該
    門市內之物品而洩憤，致台灣大哥大公司所有、由傅勝榮所
    管領、如附件所示之物損壞，足生損壞於台灣大哥大公司及
    傅勝榮；嗣林世華砸店完畢後，旋即駕駛上揭汽車離開，適
    有員警巡邏經過上址，得悉上情，乃追逐林世華之上揭汽車
    ，且於新竹市○○路000號前，將林世華攔停，並依刑事訴訟
    法之現行犯規定，將其逮捕；之後傅勝榮不甘受損，於同日
    （21日）晚間10時許，在警局製作筆錄時提出告訴，台灣大
    哥大公司亦委任王以國為告訴代理人，於108年11月21日親
    至本署開庭提告。
二、案經傅勝榮訴由新竹市警察局第三分局報告、台灣大哥大公
    司訴請本署檢察官偵辦。
　　　　證據並所犯法條
一、證據清單及待證事實：
編號 證據名稱 待證事實 1 被告林世華於警詢、偵訊中之自白、不利於己之供述。 證明被告於案發期間，確有前往上揭門市內，以球棒毀損該門市內物品之事實。 2 告訴人傅勝榮、證人謝欣男於警詢、偵訊中、告訴代理人王以國於偵訊中之證述。 證明全部犯罪事實。 3 員警偵查報告、告訴人傅勝榮於警詢中提出之明細表、案發現場照片、路口監視器畫面翻拍照片、案發現場監視器光碟及其勘驗筆錄、109年1月21日刑事陳報狀所檢附之告證1至告證10。 證明全部犯罪事實。 
二、核被告林世華所為，係犯刑法第305條之恐嚇危安罪、同法
    第354條之毀損他人之物罪等罪嫌。又被告所為上揭犯行，
    犯意各別，行為互殊，請予分論併罰。
三、依刑事訴訟法第251條第1項提起公訴。
　　此　致
臺灣新竹地方法院
中　　華　　民　　國　　109 　年　　5 　　月　　16　　日
　　　　　　　　　　　　　    檢  察  官  陳  子  維
本件證明與原本無異　　　　　　　　　　　　
中　　華　　民　　國　　109 　年　　5 　　月　　24　　日
                              書  記  官  林  以  淇
附錄本案所犯法條全文
中華民國刑法第305條
以加害生命、身體、自由、名譽、財產之事恐嚇他人，致生危害
於安全者，處 2 年以下有期徒刑、拘役或 9 千元以下罰金。
中華民國刑法第354條
毀棄、損壞前二條以外之他人之物或致令不堪用，足以生損害於
公眾或他人者，處 2 年以下有期徒刑、拘役或 1 萬 5 千元以
下罰金。